臺灣臺南地方法院刑事判決
111年度交易字第311號
聲  請  人  臺灣臺南地方檢察署檢察官
被      告  郭旭峯


上列被告因過失傷害案件，經檢察官聲請以簡易判決處刑（111
年度調偵字第254號），本院認不宜以簡易判決處刑，改適用通
常程序，判決如下：
    主  文
本件公訴不受理。
    理  由
一、聲請簡易判決處刑意旨如附件聲請簡易判決處刑書所載。
二、按告訴乃論之罪，告訴人於第一審辯論終結前，得撤回其告
    訴；又告訴經撤回者，法院應諭知不受理之判決，並得不經
    言詞辯論為之，刑事訴訟法第238條第1項、第303條第3款、
    第307條分別定有明文。
三、本件被告因過失傷害案件，經檢察官聲請以簡易判決處刑，
    被告涉犯刑法第284條前段之過失傷害罪，依同法第287條之
    規定，須告訴乃論。茲被告就本件過失傷害乙案，業與告訴
    人調解成立，告訴人亦具狀聲請撤回告訴，此有撤回告訴狀
    在卷可憑，揆諸前開說明，爰不經言詞辯論，逕為諭知不受
    理之判決。
據上論斷，應依刑事訴訟法第452條、第303條第3款、第307條，
判決如主文。
中　　華　　民　　國　　111 　年　　3 　　月　　23　　日
　　　　　　　　　刑事第八庭    法　官　郭瓊徽
以上正本證明與原本無異
如不服本判決應於收受本判後20日內向本院提出上訴書狀，並應
敘述具體理由。其未敘述上訴理由者，應於上訴期間屆滿後20日
內向本院補提理由書狀（均須按他造當事人之人數附繕本）「切
勿逕送上級法院」。
  　　　　　　　　　　　　　　　書記官　王珮君
中　　華　　民　　國　　111 　年　　3 　　月　　23　　日
附件：
臺灣臺南地方檢察署檢察官聲請簡易判決處刑書
                                    111年度調偵字第254號
　　被　　　告　郭旭峯  男　30歲（民國00年00月00日生）
　　　　　　　　　　　　住臺南市○○區○○路0段000巷00號
　　　　　　　　　　　　國民身分證統一編號：Z000000000號
上列被告因過失傷害案件，業經偵查終結，認為宜以簡易判決處
刑，茲將犯罪事實及證據並所犯法條分敘如下：
　　　　犯罪事實
一、郭旭峯於民國110年5月20日13時2分許，駕駛車牌號碼000-000
    0號自用小貨車，沿臺南市新市區永新路由東往西方向行駛，行
    經臺南市○市區○○路00號前時，本應注意超車時應保持安全
    間隔距離，而依當時天候晴、日間自然光線、村里道路柏油路
    面乾燥、無缺陷及障礙物、視距良好，並無任何不能注意之情
    形，竟疏未注意及此，適有蘇蔡阿凉騎乘車牌號碼000-0000
    號普通重型機車，沿臺南市新市區永新路同向行駛於郭旭峯
    右前方，郭旭峯超越蘇蔡阿凉時，未保持安全間隔距離，致
    郭旭峯車上綑綁貨物之繩索勾到蘇蔡阿凉機車左邊把手，因
    而導致蘇蔡阿凉車輛遭拖行，蘇蔡阿凉並倒地，受有右側橈
    骨下端非移位閉鎖性骨折、右側手肘挫傷、右側手部挫傷、
    左側手肘挫傷併擦傷、左側前臂擦傷、左側膝部擦傷等傷害
    。郭旭峯於肇事後，於偵查犯罪機關知悉犯人前，當場向前
    往處理之員警承認其為肇事者，而自首並接受裁判。
二、案經蘇蔡阿凉訴由臺南市政府警察局善化分局報告偵辦。
　　　　證據並所犯法條
一、上揭犯罪事實，業據被告郭旭峯於警詢及偵查中坦承不諱，
    核與證人即告訴人蘇蔡阿凉於警詢及偵查中證述之情節相符
    ，並有道路交通事故現場圖、道路交通事故調查報告表㈠㈡各1
    份、事故現場暨車損照片17張、衛生福利部臺南醫院新化分
    院診斷證明書1紙、車號查詢汽車車籍資料1紙、證號查詢汽
    車駕駛人資料1紙等資料在卷可稽。按前行車減速靠邊或以手
    勢或亮右方向燈表示允讓後，後行車始得超越。超越時應顯
    示左方向燈並於前車左側保持半公尺以上之間隔超過，行至
    安全距離後，再顯示右方向燈駛入原行路線，道路交通安全
    規則第101條第1項第5款亦有明定，且為一般駕駛人所具之
    交通常識與駕駛經驗及其駕駛時應注意並能注意遵守之事項
    ，被告考領有合格之汽車駕駛執照，有被告之證號查詢汽車駕
    駛人資料1份附卷可佐，當知悉上揭交通規則，且依當時情
    形，又無不能注意之情事，其竟因疏忽違反上開規定肇致本
    案車禍事故。堪認被告就上開事故之發生，顯有違反道路交通
    安全規則第101條第1項第5款規定之過失甚明。又告訴人蘇
    蔡阿凉因本案車禍事故受有如犯罪事實欄所載之傷害，已如前
    述，可徵被告駕車違反注意義務之過失行為與告訴人所受之上
    開傷害結果間，確有相當因果關係無疑。是足認被告自白與
    事實相符，被告過失傷害犯嫌洵堪認定。
二、核被告所為，係犯刑法第284條前段之過失傷害罪。又被告
    於肇事後停留於現場，靜待員警到場接受調查，並主動向到
    場處理之員警坦承其為車禍肇事之人，主動自首接受裁判，有
    臺南市政府警察局善化分局交通分隊道路交通事故肇事人自
    首情形紀錄表1紙在卷可參，符合自首要件，請依刑法第62條
    前段之規定減輕其刑。
三、依刑事訴訟法第451條第1項聲請逕以簡易判決處刑。
　　此　致
臺灣臺南地方法院
中　　華　　民　　國　 111　　年　　1 　　月　　18　　日
　　　　　　　　　　　　　　　檢　察　官　李政賢
本件證明與原本無異
中　　華　　民　　國　 111　　年　　1 　　月　　24　　日
                              書  記  官  黃莉媞 
附錄所犯法條：
中華民國刑法第284條
因過失傷害人者，處 1 年以下有期徒刑、拘役或 10 萬元以下
罰金；致重傷者，處 3 年以下有期徒刑、拘役或 30 萬元以下
罰金。

附記事項：
本件係依刑事訴訟法簡易程序辦理，法院簡易庭得不傳喚被告、
輔佐人、告訴人、告發人等出庭即以簡易判決處刑；被告、被害
人、告訴人等對告訴乃論案件如已達成民事和解而要撤回告訴或
對非告訴乃論案件認有受傳喚到庭陳述意見之必要時，請即另以
書狀向簡易法庭陳述或請求傳訊。